臺灣嘉義地方法院刑事判決　　　　　　　　　　　　　九十一年度易字第一六二號
　　公　訴　人　臺灣嘉義地方法院檢察署檢察官
　　被　　　告　乙○○
右列被告因竊盜案件，經檢察官聲請簡易處刑（九十年度偵字第一二八號），嗣經上
訴本院經撤銷原判決，本院改依普通程序更為判決如左：
    主  文
乙○○竊盜，累犯，處有期徒刑壹年陸月。
    事  實
一、乙○○曾因違反槍砲彈藥刀械管制條例案件，經臺灣高等法院臺南分院於八十一
    年二月二十六日，以八十一年度上易字第一０六號判決判處有期徒刑一年六月確
    定，刑期自八十一年四月三十日起至八十二年十月二十九日止。復因竊盜案件，
    經臺灣雲林地方法院於八十一年十二月十四日，以八十一年度訴字第二八六號判
    決判處有期徒刑二年十月確定，刑期接續前案執行，自八十二年十月三十日起，
    預於八十五年八月二十八日執行完畢。嗣於八十三年二月五日假釋出獄，預至八
    十五年八月十二日假釋期滿。乙○○復因竊盜案件，經臺灣高等法院臺南分院於
    八十三年九月三十日，以八十三年度上易字第一二四七號判決判處有期徒刑二年
    六月，並付刑前強制工作確定。於八十四年二月二十三日起，至八十六年四月二
    十日止，執行強制工作，並自八十六年四月二十一日起，至八十八年十月十日止
    執行有期徒二年六月。復因違反麻醉藥品管理條例案件，經本院於八十四年十月
    十六日，以八十四年度易字第八一二號判處有期徒刑六月，如易科罰金，以三百
    元折算一日確定。且因該案件而撤銷上開假釋，所餘殘刑二年六月七日，接續執
    行自八十八年十月十一日起算，預計於九十一年四月十七日執行完畢。所犯上開
    違反麻醉藥品管理條例案件，經判處有期徒刑六月部分，其刑期接續前案自九十
    一年四月十八起算，預計於九十一年十月七日執行完畢，嗣再因假釋，而於八十
    八年十一月五日假釋出獄，預計於九十一年七月二十七日假釋期滿。
二、乙○○基於意圖為自己不法所有之犯意，於民國八十九年十二月二十四日下午四
    時許，在雲林縣斗六市○○○路○段路旁處，以自備之鑰匙竊取李嘉敏所有車牌
    ＫＢＣ－一六八號之重機車一部，得手後作為交通工具，嗣於八十九年十二月二
    十六日上午九時三十分許，乘騎該贓車於嘉義市○○路嘉雄陸橋下，為警查獲。
三、案經嘉義市警察局移送台灣嘉義地方法院檢察署檢察官偵查起訴。
    理  由
一、右開事實，迭據被告乙○○於警訊、偵查及本院審理時供承不諱，核與證人甲○
    ○於警訊指訴之情節相符，且有甲○○立具之失竊報告單及贓物領據保管單在卷
    可資佐證。被告自白與事實相符，足證被告確有前述竊取機車之犯行甚明。又被
    告於心智正常之狀態下，而竊取機車並供己騎用，足見被告對此行為乃係有所認
    識，且有意使其發生，足證其主觀上對此有故意之犯意及不法所有之意圖甚明。
    本件事證明確，被告犯行堪以認定。
二、被告乙○○於警訊、偵查中係冒用丙○○之名義應接受訊問，此為被告所陳明，
    且公訴人復將實際於警訊時應訊之犯罪嫌疑人於警訊筆錄中所留存之指印與乙○
    ○因另犯毒品危害防制條例罪於台灣嘉義看守所留存之指印送請鑑定後，認二者
    指紋相符，此有內政部警政署刑事警察局鑑驗書可稽。是公訴人調查、傳訊到庭
    之實際偵查權行使對象顯係冒用丙○○名義之本案被告，起訴效力應及於本案被
    告而非「丙○○」，是而公訴人雖對被冒用丙○○名義起訴，然而公訴人實質上
    乃係對被告「乙○○」起訴，本院自得對被告乙○○為審判，併予敘明。
三、被告意圖為自己不法之所有，而竊取他人之機車，核其所為係犯刑法第三百二十
    條第一項之竊盜罪。又被告曾因違反槍砲彈藥刀械管制條例案件，經臺灣高等法
    院臺南分院於八十一年二月二十六日，以八十一年度上易字第一０六號判決判處
    有期徒刑一年六月確定，刑期自八十一年四月三十日起至八十二年十月二十九日
    止。復因竊盜案件，經臺灣雲林地方法院於八十一年十二月十四日，以八十一年
    度訴字第二八六號判決判處有期徒刑二年十月確定，刑期接續前案執行，自八十
    二年十月三十日起，預於八十五年八月二十八日執行完畢。嗣於八十三年二月五
    日假釋出獄，預至八十五年八月十二日假釋期滿。乙○○復因竊盜案件，經臺灣
    高等法院臺南分院於八十三年九月三十日，以八十三年度上易字第一二四七號判
    處有期徒刑二年六月，並付刑前強制工作確定。於八十四年二月二十三日起，至
    八十六年四月二十日止，執行強制工作，並自八十六年四月二十一日起，至八十
    八年十月十日止執行有期徒二年六月。復因違反麻醉藥品管理條例案件，經本院
    於八十四年十月十六日，以八十四年度易字第八一二號判決判處有期徒刑六月，
    如易科罰金，以三百元折算一日確定。且因該案件而撤銷上開假釋，所餘殘刑二
    年六月七日，接續執行自八十八年十月十一日起算，預計於九十一年四月十七日
    執行完畢。所犯上開違反麻醉藥品管理條例案件，經判處有期徒刑六月部分，其
    刑期接續前案自九十一年四月十八起算，預計於九十一年十月七日執行完畢，嗣
    再因假釋，而於八十八年十一月五日假釋出獄，預計於九十一年七月二十七日假
    釋期滿。有台灣嘉義地方法院檢察署刑案資料查註紀錄表可參。則被告既於八十
    八年十一月五日假釋出獄，則就被告所犯上開竊盜案件，經臺灣高等法院臺南分
    院判處有期徒刑二年六月之部分（刑期自八十六年四月二十一日起，至八十八年
    十月十日止）應係已執行完畢。其於五年以內再犯本件有期徒刑以上之罪，為累
    犯，依刑法第四十七條之規定加重其刑。爰審酌被告之年輕力壯，不思憑勞力以
    獲取正當之報酬，竟竊取機車供己騎用，犯罪後坦承犯行，態度良好等一切情狀
    ，量處如主文所示之刑。
據上論斷，應依刑事訴訟法第二百九十九條第一項前段，刑法第三百二十條第一項、
第四十七條，罰金罰鍰提高標準條例第一條前段判決如主文。
本案經檢察官游悅晨到庭執行職務
中      華      民      國    九十一    年      五      月    二十七    日
                                臺灣嘉義地方法院刑事第一庭
                                        法  官  馮  保  郎
右正本證明與原本無異。
如不服本判決，應於判決送達後十日內向本院提出上訴狀( 應附繕本 )。
中      華      民      國    九十一    年      五      月    二十七    日
                                        書記官  林  育  興
附    錄：
刑法第三百二十條第一項
意圖為自己或第三人不法之所有，而竊取他人之動產者，為竊盜罪，處五年以下有期
徒刑、拘役或五百元以下罰金。
